臺灣臺南地方法院臺南簡易庭民事判決
110年度南小字第2197號
原      告  新光產物保險股份有限公司

法定代理人  吳昕紘  
訴訟代理人  郭逸斌  
被      告  鄭國焜  

上列當事人間請求侵權行為損害賠償(交通)事件，本院於民國11
1年6月13日言詞辯論終結，判決如下：
    主  文
被告應給付原告新臺幣4,311元，及自民國110年11月23日起至清
償日止，按週年利率百分之5計算之利息。
原告其餘之訴駁回。
訴訟費用新臺幣4,000元由被告負擔新臺幣2,800元，餘由原告負
擔。
本判決原告勝訴部分得假執行。
    事實及理由
一、原告主張：原告承保訴外人杜怡貞所有車牌號碼000-0000號
    自用小客車(下稱系爭車輛)之車體損失險，於民國109年4月
    30日16時許，由杜怡貞駕駛系爭車輛，行經臺南市○區○○路0
    00號對面，適逢被告駕駛車牌號碼000-000號普通重型機車(
    下稱被告機車)行經上開路段，因被告逆向跨越雙黃線而不
    慎與系爭車輛發生碰撞，致系爭車輛受損，原告已依保險契
    約給付系爭車輛修復費用新臺幣(下同)6,158元(工資3,478
    元、烤漆2,680元)，並依保險法第53條規定取得代位權，爰
    依保險法第53條及民法第184條第1項前段、第191條之2前段
    、第196條之規定提起本訴，並聲明：被告應給付原告6,158
    元，及自起訴狀繕本送達被告翌日起至清償日止，按週年利
    率百分之5計算之利息。　
二、被告則以：本件車損乃原告承保駕駛人造成的，如果原告承
    保駕駛人沒有超越雙黃線就沒有車損的問題等語，資為抗辯
    。並聲明：原告之訴駁回。
三、本院得心證之理由：
(一)原告主張被告於上開時地與系爭車輛發生碰撞，造成系爭車
    輛受損之事實，業據其提出車險保單查詢列印單、汽車駕駛
    執照、行車執照、道路交通事故當事人登記聯單、交通事故
    現場勘驗圖、估價單、電子發票證明聯、理賠明細(南司小
    調字卷第15頁至第25頁)為證，並經本院依職權向臺南市政
    府警察局第一分局調取系爭事故之相關資料核閱無訛(南司
    小調字卷第43頁至第65頁)，並經本院當庭勘驗系爭車輛行
    車紀錄器影像無誤，且為被告所不爭執，本院綜合上開證據
    調查結果，自堪信原告上開主張為真實。原告固主張系爭事
    故之發生，係因被告逆向跨越雙黃線所致，被告有過失須負
    損害賠償責任等語，惟被告以前詞置辯，則本件訴訟首應審
    酌之爭點厥為：被告就系爭事故之發生，是否有過失而應負
    侵權行為損害賠償責任？再就原告請求被告賠償6,158元，
    有無理由予以審酌。
(二)按因故意或過失，不法侵害他人之權利者，負損害賠償責任
    ；汽車、機車或其他非依軌道行駛之動力車輛，在使用中加
    損害於他人者，駕駛人應賠償因此所生之損害，但於防止損
    害之發生，已盡相當之注意者，不在此限；不法毀損他人之
    物者，被害人得請求賠償其物因毀損所減少之價額，民法第
    184第1項前段、第191條之2、196條分別定有明文。次按起
    駛前應顯示方向燈，注意前後左右有無障礙或車輛行人，並
    應讓行進中之車輛行人優先通行；汽車行駛時，駕駛人應注
    意車前狀況，並隨時採取必要之安全措施；汽車迴車前，應
    暫停顯示左轉燈光或手勢，看清無來往車輛，並注意行人通
    過，始得迴轉；分向限制線，用以劃分路面成雙向車道，禁
    止車輛跨越行駛，並不得迴轉，道路交通安全規則第89條第
    1項第7款、第94條第3項、第106條第5款、道路交通標誌標
    線號誌設置規則第165條第1項分別定有明文。經查，依上開
    道路交通事故現場圖觀之，被告駕駛被告機車沿新孝路176
    號前由西北往東南方向起駛逆向斜穿道路，而與沿新孝路由
    西向東駛來之系爭車輛發生碰撞，是被告為於劃有分向限制
    線路段起駛逆向穿越道路，未注意前後左右來車，且未禮讓
    行進中之直行車先行，應為肇事主因，而原告承保駕駛人駕
    駛系爭車輛疏因未注意車前狀況，則為肇事次因，併參以本
    件事故經送臺南市車輛行車事故鑑定委員會鑑定意見亦同此
    認定，有該會南市0000000案鑑定意見書在卷可稽(見本院卷
    第33頁)，本院審酌系爭事故之違規事實、違反注意義務之
    內容、事故經過等情，認被告應負百分之70之過失責任，原
    告承保駕駛人則應負百分之30之與有過失責任。
(三)次按損害之發生或擴大，被害人與有過失者，法院得減輕賠
    償金額，為民法第217條第1項所明定。查原告承保駕駛人對
    系爭事故之發生既與有過失，應就所生之損害負百分之30之
    過失責任，已如前述，是本院自得依上開規定減輕被告之賠
    償金額。從而，原告代位請求被告給付系爭車輛修復費用4,
    311元(計算式：6,158元×70%＝4,311元，元以下4捨5入，系
    爭車輛修復費用為工資及烤漆費，並無零件費用需計算折舊
    )，應屬合理。
四、綜上所述，原告主張依據侵權行為及保險代位之法律關係，
    請求被告給付4,311元，以及自起訴狀繕本送達翌日即110年
    11月23日起至清償日止，按週年利率百分之5計算之利息，
    洵屬有據，應予准許；逾此部分所為之請求，為無理由，應
    予駁回。
五、本件係適用小額訴訟程序所為被告敗訴之判決，依民事訴訟
    法第436條之20，應依職權宣告假執行。　　
六、末按各當事人一部勝訴、一部敗訴者，其訴訟費用，由法院
    酌量情形，命兩造以比例分擔或命一造負擔，或命兩造各自
    負擔其支出之訴訟費用；法院為(小額)訴訟費用之裁判時，
    應確定其費用額，民事訴訟法第79條、第436條之19第1項定
    有明文。本件小額訴訟費用確定為4,000元(即第一審裁判費
    1,000元及鑑定費用3,000元)，由被告負擔2,800元，餘由原
    告負擔。
中　　華　　民　　國　　111 　年　　6 　　月　　27　　日
                  臺灣臺南地方法院臺南簡易庭
                                  法  官　李姝蒓
以上正本係照原本作成。
如不服本判決，應於送達後20日內，向本院提出上訴狀並表明上
訴理由，如於本判決宣示後送達前提起上訴者，應於判決送達後
20日內補提上訴理由書(須附繕本)。惟本件係適用小額訴訟程序
之判決，上訴之理由，非以其違背法令為理由，不得為之，民事
訴訟法第436條之24第2項定有明文。從而，提起上訴時，應於上
訴狀或上訴理由書內記載上訴理由，表明民事訴訟法第436條之2
5所規定之各款事項。
中　　華　　民　　國　　111 　年　　6 　　月　　27　　日
                                  書記官　張鈞雅